【裁判字號】    90,交易,163
【裁判日期】    900614
【裁判案由】    公共危險等
【裁判全文】
臺灣嘉義地方法院刑事判決                          九十年度交易字第一六三號
    公  訴  人  臺灣嘉義地方法院檢察署檢察官
    被      告  丁○○
    被      告  甲○○
右列被告因公共危險等案件，經檢察官提起公訴（九十年度偵字第二二七三號），本
院判決如左：
    主  文
甲○○共同傷害人之身體，累犯，處有期徒刑壹年貳月；又共同以強暴妨害他人行使
權利，累犯，處有期徒刑壹年參月；應執行有期徒刑貳年肆月。
丁○○服用酒類，不能安全駕駛動力交通工具而駕駛，處有期徒刑參月；又共同傷害
人之身體，處有期徒刑壹年；又共同以強暴妨害他人行使權利，處有期徒刑壹年；又
對於公務員依法執行職務，施強暴，處有期徒刑壹年；應執行有期徒刑參年貳月。
甲○○、丁○○被訴傷害（告訴人為丙○○）部分公訴不受理。
    事  實
一、甲○○曾因違反麻醉藥品管理條例案件，經台灣嘉義地方法院於八十六年十二月
    十日以八十六年度易字第二三一八號判處有期徒刑六月，於八十七年九月二十日
    執行完畢：（一）甲○○於九十年四月三日下午九時許，與丁○○在嘉義市○○
    路歌神ＫＴＶ與甲○○等友人飲酒，迄至同日二十三時許，丁○○明知酒後已不
    能安全駕駛動力交通工具，竟仍駕駛車號ＵＲ—七八四六號自用小客車搭載甲○○沿嘉義市○○路、新民路行駛欲返回嘉義市○○路一六一號十六樓二丁○○住
    處；（二）嗣於同日二十三時二十分許行經嘉義市○○路、世賢路口之際，適乙○○駕駛車號Ｃ四—四○一六號自用小客車因紅燈停在該處，而丁○○駕車欲左
    轉，認為乙○○擋住其路線，丁○○與甲○○乃基於共同傷害之犯意聯絡，分別
    以徒手及鐵罐毆打坐在車內之乙○○頭部及身體，繼之將乙○○強行拖出車外繼
    續毆打，致乙○○受有頭部外傷合併左側眼臉挫傷及擦傷血腫三公分Ｘ二公分、
    上唇挫擦傷血腫二公分Ｘ二公分、左側肩部挫擦傷及血腫一點二公分Ｘ一公分、
    右側前臂挫傷及血腫三公分Ｘ二公分、左側手部挫擦傷及血腫二公分Ｘ零點五公
    分、左側西部挫擦傷三公分二公分等傷害，乙○○乃逃離現場；丁○○竟仍不罷
    休，與甲○○又基於共同妨害乙○○行使權利之犯意聯絡，由甲○○強行將乙○○留在現場之前開自用小客車擅自開走，並將該車鑰匙丟棄以妨害乙○○行使權
    利，甲○○遂將該車開往新民路、世賢路、重慶路、南京路，最後將該車停放在
    上海路加油站旁，並將該車鑰匙丟棄在嘉義市○○路二三八號前垃圾桶內；（三
    ）嗣於同日二十三時三十分許，經員警林庚合及林維翰據報前往查緝，發現被告
    丁○○駕駛車號ＵＲ—七八四六號自用小客車停在嘉義市○○路○○道上，林庚
    合及林維翰見形跡可疑，遂趨前盤查，詎丁○○竟飛車逃逸，員警林庚合及林維
    翰立即通報嘉義市警察局第一分局勤務中心，呼叫其他警網支援圍捕，丁○○經
    芳安路、彌陀路、吳鳳南路、世賢路、民生北路、新民路、上海路、南京路、博
    愛路逃逸，最後於同日二十三時四十五分許，在嘉義市○○○路地下道，遇上攔
    截警網，丁○○仍不停車接受盤檢而對於員警高長源依法執行攔截勤務時，以加
    速衝撞之強暴手段對於車號ＲＺ—七八四六號及車號ＤＮ—九六七三號二部警車
    加以衝撞以妨害員警高長源之執行職務，丁○○撞上前開二部警車後，所駕駛之
    車號ＵＲ—七八四六號自用小客車陷於警車之中，動彈不得，乃為警逮捕，並於
    翌日（四日）凌晨零時三十七分許，以酒精濃度測定器採測得呼氣所含酒精濃度
    達每公升一‧一六毫克。甲○○則另因丁○○女友范振馨告知丁○○為警逮捕之
    情形後，始於同年月四日凌晨零時五十八分許，到嘉義市警察局第一分局接受偵
    訊，並協同嘉義市警察局第一分局北鎮派出所所長邱國揚在上海路二三八號前垃
    圾桶內尋獲乙○○所有右開自用小客車之鑰匙。
二、案經乙○○訴由嘉義市警察局第一分局報告台灣嘉義地方法院檢察署檢察官偵查
    起訴。
    理  由
一、訊據被告丁○○、甲○○對於右揭事實均坦承不諱，核與告訴人乙○○之供述情
    節、員警林庚合、林維翰、高長源報告內容相符，此外，並有乙○○之診斷證明
    書、被告丁○○之呼氣酒精濃度測定表各二紙、刑法第一百八十五條之三案件測
    試觀察記錄表及搜索扣押證明筆錄各一紙附卷可查。本件事證已臻明確，被告二
    人犯行均堪認定。
二、核被告丁○○就右揭事實欄所示一（一）所為，係犯刑法第一百八十五條之三之
    公共危險罪。丁○○、甲○○二人就右揭事實欄所示一（二）所為，均係犯刑法
    第二百七十七條第一項之普通傷害罪、同法第三百零四條第一項之強制罪；被告
    盧、曹二人就所犯上開普通傷害、強制罪行，有犯意聯絡及行為分擔，應依共同
    正犯論。被告丁○○就右揭事實欄所示一（三）所為，係犯刑法第第一百三十五
    條第一項之妨害公務執行罪。綜上，被告丁○○所犯公共危險罪、普通傷害罪、
    強制罪、妨害公務罪，均犯意各別，構成要件互殊，應分論併罰。被告甲○○上
    開所犯普通傷害罪、強制罪，亦犯意各別，構成要件互殊，應分論併罰。又查：
    被告甲○○曾因違反麻醉藥品管理條例案件，經台灣嘉義地方法院於八十六年十
    二月十日以八十六年度易字第二三一八號判處有期徒刑六月確定，於八十七年九
    月二十日執行完畢之事實，有被告全國前案資料查註紀錄表一紙在卷可查，其於
    五年內再犯前開傷害、強制等有期徒刑以上之罪，為累犯，依刑法第四十七條之
    規定應加重其刑。爰審酌被告甲○○、丁○○二人與被害人乙○○互不相識，僅
    因看不順眼即加以傷害、強制，犯罪動機極為惡劣，犯罪手段又頗殘暴，遇警攔
    撿尚衝撞執法人員，顯然藐視法律，犯罪所生之損害重大，犯罪後復未能獲被害
    人乙○○諒解而賠償其損害等一切情狀，分別量處如主文所示之刑，並定其應執
    行之刑。
三、公訴意旨另以：被告曹、盧二人於九十年四月三日二十三時十分許，由甲○○駕
    駛汽車行經嘉義市○○路、北港路交岔口時，曹、盧因見丙○○不順眼，乃基於
    共同犯意之聯絡，徒手毆打丙○○之頭部及身體等處，致丙○○受有顏面撞擊傷
    害，因認曹、盧二人就此一部份行為另涉有刑法第二百七十七條第一項之普通傷
    害罪嫌，惟按告訴乃論之罪，告訴人於第一審辯論終結前得撤回其告訴，又告訴
    經撤回者應諭知不受理之判決，刑事訴訟法第二百三十八條第一項、第三百零三
    條第三款分別定有明文；本件公訴人所指被告二人所涉犯上開傷害犯嫌（刑法第
    二百七十七條第一項），依同法第二百八十七條前段之規定，須告訴乃論。茲告
    訴人丙○○於九十年五月二十三日具狀撤回其告訴，有其撤回狀一份在卷可稽，
    被告二人此一部份之犯嫌，自應另為諭知不受理之諭知。
據上論斷，應依刑事訴訟法第二百九十九條第一項前段、第三百零三條第三款，刑法
第二百七十七條第一項、第三百零四條第一項、第一百八十五條之三、第一百三十五
條第一項、第二十八條、第四十七條、第五十一條第五款，罰金罰鍰提高標準條例第
一條前段，判決如主文。
本案經檢察官劉仲慧到庭執行職務。
中    華    民    國      九十        年      六        月      十四    日
                                      臺灣嘉義地方法院刑事第一庭
                  法  官  黃  國  益
右正本證明與原本無異。
如不服本判決，應於判決送達後十日內，向本院提出上訴狀（應附繕本）。
中    華    民    國      九十        年      六      月        十四    日
                                          書記官  林  秀  惠
附錄本判決論罪之法條：
刑法第二百七十七條第一項
傷害人之身體或健康者，處三年以下有期徒刑、拘役或一千元以下罰金。
刑法第三百零四條第一項
以強暴、脅迫使人行無義務之事或妨害人行使權利者，處三年以下有期徒刑、拘役或
三百元以下罰金。
刑法第一百八十五條之三
服用毒品、麻醉藥品、酒類或其他相類之物，不能安全駕駛動力交通工具而駕駛者，
處一年以下有期徒刑、拘役或三萬元以下罰金。
刑法第一百三十五條第一項
對於公務員依法執行職務時，施強暴脅迫者，處三年以下有期徒刑、拘役或三百元以
下罰金。


司法院資訊處製作；財團法人民間司法改革基金會備份。
